【裁判字號】    98,訴,4647
【裁判日期】    990211
【裁判案由】    毒品危害防制條例
【裁判全文】
臺灣板橋地方法院刑事判決              98年度訴字第4647號
公  訴  人  臺灣板橋地方法院檢察署檢察官
被      告  甲○○
上列被告因違反毒品危害防制條例案件，經檢察官提起公訴（98
年度毒偵字第7308號），本院依簡式審判程序，判決如下：
    主  文
甲○○施用第一級毒品，處有期徒刑捌月。扣案之第一級毒品海
洛因共柒包（合計淨重壹參點貳捌公克）均沒收銷燬，海洛因包
裝袋共柒只、電子磅秤壹臺、分裝袋貳佰貳拾個、分裝杓貳支、
葡萄糖貳包，均沒收。
    事  實
一、甲○○前於民國96年間因施用第一級及第二級毒品案件，經
    臺灣士林地方法院以96年度毒聲字第 496號裁定送觀察、勒
    戒後，認有繼續施用毒品之傾向，復經同法院以97年度毒聲
    字第141 號裁定送強制戒治，於97年3 月3 日釋放，同年12
    月5 日執行完畢。詎仍不知悔改，明知海洛因為毒品危害防
    制條例所列之第一級毒品，不得非法持有、施用，仍基於施
    用海洛因之犯意，於98年9 月28日晚間6 時許，在臺北縣板
    橋市○○路○ 段270 巷65之1 號2 樓居處內，以針筒注射之
    方式施用第一級毒品海洛因1 次。經警於同年月29日晚上9
    時20分許，在臺北縣板橋市○○路○ 段227 號前查獲，並持
    本院核發之搜索票，至甲○○址設臺北市○○區○○路25 7
    巷5 弄7 號1 樓處所執行搜索，並扣得其所有供其施用之第
    一級毒品海洛因6 包（合計淨重9 點39公克）、含有第三級
    毒品愷他命成分之海洛因1 包（淨重3 點89公克）、其所有
    供其施用海洛因所用之電子磅秤1 臺、分裝袋220 個、分裝
    杓2 支、葡萄糖2 包。經警採集其尿液送驗後，鑑定結果呈
    嗎啡陽性反應，因而查悉上情。
二、案經臺北縣政府警察局移送臺灣板橋地方法院檢察署檢察官
    偵查起訴。本院於準備程序進行中，甲○○就被訴事實為有
    罪之陳述，經告知簡式審判程序之旨，並聽取各當事人之意
    見後，本院合議庭裁定由受命法官獨任進行簡式審判程序。
    理  由
一、訊據被告甲○○就上揭犯罪事實於迭於警詢、偵查及本院審
    理時自白不諱，其於98年 9月29日經警查獲後採集尿液鑑驗
    結果，確呈嗎啡陽性反應，有臺灣檢驗科技股份有限公司濫
    用藥物檢驗報告 1紙在卷足證，足認被告前揭自白與事實相
    符，堪予採信。被告前於96年間因施用第一級及第二級毒品
    案件，經臺灣士林地方法院以96年度毒聲字第 496號裁定送
    觀察、勒戒後，認有繼續施用毒品之傾向，復經同法院以97
    年度毒聲字第141 號裁定送強制戒治，於97年3月3日釋放，
    於同年12月5日執行完畢，有臺灣高等法院被告前案紀錄表1
    份附卷可按，其於 5年內再犯毒品危害防制條例第10條之罪
    ，與毒品危害防制條例第23條第 2項之起訴條件符合。本案
    事證明確，犯行洵堪認定，應依法論科。
二、核被告所為，係犯毒品危害防制條例第10條第 1項之施用第
    一級毒品罪。其於施用前後持有第一級毒品海洛因之低度行
    為，應分別為施用之高度行為所吸收，均不另論罪。爰審酌
    被告前有肅清煙毒條例前科，經判處重刑，有多次施用毒品
    紀錄，竟於在強制戒治期滿未逾1 年復犯本罪，且經查獲時
    持有之毒品數量不少，顯示先前所施之刑之執行、保安處分
    均未收矯治、警惕之效，被告既無確實戒毒之決心，自應施
    以相當之刑罰，以期收教化之功能，兼衡被告迭於警詢、偵
    查、本院審理時均自知事證明確，未多為無謂辯解而坦承犯
    行，且其施用毒品犯行所生危害，主要以自戕身心健康為主
    ，對於他人生命、身體、財產等法益，尚未查得重大直接危
    害等一切情狀，量處如主文所示之刑，以示懲儆。
三、扣案粉末6包（合計淨重9點39公克）經鑑驗後認係第一級毒
    品海洛因、粉末1包（淨重3點89公克）經鑑驗後認係含微量
    第一級毒品海洛因及第三級毒品愷他命成分，有法務部調查
    局鑑定書1 份在卷可查，是扣案之第一級毒品海洛因6 包（
    合計淨重9 點39公克）、含有第三級毒品愷他命成分之海洛
    因1 包（淨重3 點89公克，海洛因以外之成分無從完全析離
    ）均為本案查獲之毒品，又被告自承上開毒品為其所有供己
    施用之物，應依毒品危害防制條例第18條第1 項規定諭知沒
    收銷燬。扣案之上開海洛因包裝袋共7 只（最高法院96年度
    臺上字第5551號判決參照）、電子磅秤1 臺、分裝袋220 個
    、分裝杓2 支、葡萄糖2 包，均為被告所有，供其施用海洛
    因使用之物，業據其供承在卷，爰依刑法第38條第1 項第2
    款之規定併予宣告沒收。至被告經警查獲時另扣得之第三級
    毒品愷他命1 包（淨重4 點24公克）、新臺幣2 萬6 千6 百
    元、電話號碼0000000000號、0000000000號行動電話各1 支
    等物固均係被告所有，惟被告供稱現金係繳交房租之用、行
    動電話係日常聯絡使用，均與本案施用第一級毒品犯行無關
    ，爰均不宣告沒收，附此敘明。
據上論斷，應依刑事訴訟法第273之1第1項、第299條第1項前段
，毒品危害防制條例第10條第1項、第18條第1項、第23條第2項
，刑法第11條前段、第38條第1項第2款，判決如主文。
本案經檢察官楊承翰到庭執行職務
中    華    民    國    99    年    2     月    11    日
                  刑事第三庭  法  官  王偉光
以上正本證明與原本無異。
如不服本判決，應於送達後10日內敘明上訴理由，向本院提出上
訴狀，上訴於本院第二審合議庭 (應附繕本) 。其未敘述上訴理
由者，應於上訴期間屆滿後20日內向本院補提理由書「切勿逕送
上級法院」。
                              書記官  陳宥伶
中    華    民    國    99    年    2     月    12    日
附錄本案論罪科刑法條全文：
毒品危害防制條例第十條：
施用第一級毒品者，處六月以上五年以下有期徒刑。
施用第二級毒品者，處三年以下有期徒刑。

司法院資訊處製作；財團法人民間司法改革基金會備份。
